【裁判字號】    99,易,538
【裁判日期】    990317
【裁判案由】    毒品危害防制條例
【裁判全文】
臺灣板橋地方法院刑事判決               99年度易字第538號
公  訴  人  臺灣板橋地方法院檢察署檢察官
被      告  甲○○
上列被告因違反毒品危害防制條例案件，經檢察官提起公訴（99
年度毒偵字第590 號），被告於準備程序中就被訴事實為有罪之
陳述，經本院合議庭裁定由受命法官獨任進行簡式審判程序，判
決如下：
    主  文
甲○○施用第二級毒品，累犯，處有期徒刑玖月。扣案之吸食器
壹組沒收。
    事  實
一、甲○○：(一)曾於民國87年間，因施用第二級毒品案件，經本
    院裁定送勒戒處所觀察、勒戒後，認無繼續施用毒品之傾向
    ，於87年9 月29日觀察、勒戒執行完畢釋放，並經本院於87
    年12月9 日以87年度簡字第233 號判處免刑，嗣於88年1 月
    4 日確定；(二)復於上開觀察、勒戒執行完畢釋放後5 年內之
    88年間，因施用第二級毒品案件，經本院裁定送勒戒處所觀
    察、勒戒後，認有繼續施用毒品之傾向，經本院以88年度毒
    聲字第3827號裁定令入戒治處所施以強制戒治，嗣經本院以
    88年度毒聲字第8242號裁定停止戒治並付保護管束而於89年
    2 月1 日出監（接續執行他罪），業於89年6 月28日保護管
    束期滿而強制戒治執行完畢，並經臺灣板橋地方法院檢察署
    檢察官於以89年度戒毒偵字第485 號為不起訴處分確定；(三)
    於89年間，因竊盜案件，經本院以89年度易字第1787號判處
    有期徒刑5 月，嗣於90年9 月14日確定；又於90年間，因施
    用第二級毒品案件，經本院以90年度毒聲字第238 號裁定令
    入戒治處所施以強制戒治，嗣經本院以90年度毒聲字第3494
    號裁定停止戒治並付保護管束而於90年9 月20日出監，業於
    91年1 月13日保護管束期滿而強制戒治執行完畢，同案並經
    本院以90年度重簡字第196 號判處有期徒刑4 月，嗣於90年
    4 月20日確定；上開2 罪經本院以91年度聲字第566 號裁定
    合併執行，應執行有期徒刑8 月，業於91年7 月8 日執行完
    畢（不構成累犯）；(四)於92年間，因施用第二級毒品案件，
    經本院以92年度毒聲字第1305號裁定令入戒治處所施以強制
    戒治，惟於93年1 月9 日因毒品危害防制條例修正而釋放，
    同案並經本院以92年度易字第1580號判處有期徒刑4 月，嗣
    於92年8 月4 日確定；又因竊盜案件，經本院以92年度易字
    第1721號判處拘役50日，嗣於92年8 月8 日確定；上開2 罪
    接續執行，業於93年6 月27日執行完畢（不構成累犯）；(五)
    於94年間，因施用第二級毒品案件，經臺灣高等法院以94年
    度上易字第1511號判處有期徒刑8 月，於94年10月7 日確定
    ；又因施用第一級毒品案件，經本院以94年度訴字第2525號
    判決有期徒刑10月，於95年2 月9 日確定；另因持有第一級
    毒品案件，經本院以94年度簡字第5737號判處有期徒刑6 月
    ，嗣於95年3 月6 日確定；復因竊盜案件，經臺灣高等法院
    以94年度上易字第2003號判處有期徒刑2 年，於95年1 月3
    日確定；嗣經本院以96年度聲減字第5695號裁定，將前3 罪
    各減為有期徒刑4 月、5 月、3 月、並與第4 罪合併執行，
    應執行有期徒刑2 年10月確定，業於97年10月10日執行完畢
    （構成累犯）；(六)於98年間，因施用第二級毒品案件，經本
    院以98年度易字第1397號判處有期徒刑7 月，於98年9 月7
    日確定（現正執行中，不構成累犯）。
二、詎甲○○仍不知悔改，基於施用第二級毒品甲基安非他命之
    犯意，於99年1 月3 日下午8 時許，在臺北縣板橋市○○○
    路265 巷1 號「南國旅社」302 室內，以將甲基安非他命置
    入吸食器內燒烤後吸食煙霧之方式，施用甲基安非他命1 次
    。嗣於99年1 月5 日上午8 時30分許，在上址為警查獲，並
    扣得吸食器1 組。經警採集其尿液檢體送驗後，結果呈現安
    非他命及甲基安非他命陽性反應，始悉上情。
三、案經臺北縣政府警察局新莊分局移送臺灣板橋地方法院檢察
    署檢察官偵查起訴。
    理  由
一、本案被告甲○○所犯係死刑、無期徒刑、最輕本刑為3 年以
    上有期徒刑以外之罪，其於準備程序中就前揭被訴事實為有
    罪之陳述，經受命法官告知簡式審判程序之旨，並聽取其與
    公訴人之意見後，本院認無不得或不宜改依簡式審判程序進
    行之情事，依刑事訴訟法第273 條之1 第1 項、第284 條之
    1 規定，裁定本案由受命法官獨任進行簡式審判程序；且依
    刑事訴訟法第273 條之2 及第159 條第2 項規定，不適用傳
    聞法則有關限制證據能力之相關規定，合先敘明。
二、上揭犯罪事實，業據被告於本院審理時自白不諱，且被告為
    警查獲後，經警採集其尿液檢體送驗，先以酵素免疫分析法
    （EIA ）初步檢驗，呈現安非他命類陽性反應，再以氣相層
    析質譜儀法（GC/MS ）確認檢驗，亦呈現安非他命及甲基安
    非他命陽性反應之事實，此有臺灣檢驗科技股份有限公司於
    99年1 月20日所出具報告編號UL/2010/10116 號濫用藥物檢
    驗報告、臺北縣政府警察局新莊分局偵辦毒品案被移送者姓
    名及代碼對照表各1 份在卷可稽（尿液檢體編號：D0000000
    號，見偵查卷宗第25、33頁），並有吸食器1 組扣案可佐，
    足徵被告任意性之自白與事實相符，應堪採信。再被告前於
    87年間，因施用毒品案件，經本院裁定送勒戒處所觀察、勒
    戒後，認無繼續施用毒品之傾向，於87年9 月29日觀察、勒
    戒執行完畢釋放，並經本院於87年12月9 日以87年度簡字第
    233 號判處免刑，嗣於88年1 月4 日確定；復於上開觀察、
    勒戒執行完畢釋放後5 年內之88年間，因施用毒品案件，經
    本院裁定送勒戒處所觀察、勒戒後，認有繼續施用毒品之傾
    向，經本院以88年度毒聲字第3827號裁定令入戒治處所施以
    強制戒治，嗣經本院以88年度毒聲字第8242號裁定停止戒治
    並付保護管束而於89年2 月1 日出監（接續執行他罪），業
    於89年6 月28日保護管束期滿而強制戒治執行完畢，並經臺
    灣板橋地方法院檢察署檢察官於以89年度戒毒偵字第485 號
    為不起訴處分確定等情，此觀卷附臺灣高等法院被告前案紀
    錄表1 份即明。是以被告於87年間初犯施用毒品罪後，於初
    犯之觀察、勒戒執行完畢釋放後5 年內之88年間再犯施用毒
    品罪，已屬「5 年內再犯」之情形，而與毒品危害防制條例
    第20條所定，「初犯」或「5 年後再犯」始得以觀察、勒戒
    之保安處遇替代刑事追訴程序之要件不符，自應依毒品危害
    防制條例第23條第2 項規定，依法追訴、處罰。本案事證明
    確，被告犯行洵堪認定，應依法論科。
三、按甲基安非他命係毒品危害防制條例第2 條第2 項第2 款所
    明定列管之第二級毒品。是核被告所為，係犯毒品危害防制
    條例第10條第2 項之施用第二級毒品罪。被告施用甲基安非
    他命前後，持有甲基安非他命之低度行為，為施用之高度行
    為所吸收，不另論罪。被告有上述事實欄所載之科刑及執行
    紀錄，此觀卷附臺灣高等法院被告前案紀錄表1 份即明，其
    於受有期徒刑之執行完畢後，5 年以內故意再犯本件有期徒
    刑以上之罪，為累犯，應依刑法第47條第1 項規定加重其刑
    。爰審酌被告曾因施用毒品案件，經觀察、勒戒及強制戒治
    執行完畢釋放，並獲得不起訴處分之寬典（見卷附臺灣高等
    法院被告前案紀錄表），猶不知悔改，而再犯本件施用第二
    級毒品罪，顯見其戒除毒癮之意志薄弱，惟其施用毒品係自
    戕行為，對他人法益尚無具體危害，兼衡被告另有竊盜等前
    科之素行（見卷附臺灣高等法院被告前案紀錄表）、智識程
    度、生活狀況、犯罪之動機、目的、手段、坦承犯行之犯罪
    後態度、檢察官求處有期徒刑9 月等一切情狀，量處如主文
    所示之刑，以資懲儆。至扣案之吸食器1 組，係被告所有供
    犯本案施用第二級毒品罪所用之物，業據其於本院審理時供
    明在卷（見本院99年3 月10日審判筆錄第3 頁），爰依刑法
    第38條第1 項第2 款規定宣告沒收。
據上論斷，應依刑事訴訟法第273 條之1 第1 項、第299 條第1
項前段，毒品危害防制條例第10條第2 項，刑法第11條前段、第
47條第1 項、第38條第1 項第2 款，判決如主文。
本案經檢察官張世聰到庭執行職務。
中    華    民    國    99    年    3     月    17    日
                  刑事第九庭    法  官    賴彥魁
上列正本證明與原本無異。
如不服本判決，應於判決送達後10日內，向本院提出上訴書狀，
並應敘述具體理由；其未敘述上訴理由者，應於上訴期間屆滿後
20日內向本院補提理由書（均須按他造當事人之人數附繕本），
「切勿逕送上級法院」。
                                書記官    楊文祥
中    華    民    國    99    年    3     月    17    日
附錄本案論罪科刑法條全文：
毒品危害防制條例第10條
施用第一級毒品者，處6 月以上5 年以下有期徒刑。
施用第二級毒品者，處3 年以下有期徒刑。

司法院資訊處製作；財團法人民間司法改革基金會備份。
